# 关于顺流交易的疑问

提问人：zengfengxia 时间：2012-09-10 16:12:54
企业会计准则解释第 1 号，第七条

回答人：chenyiwei
赞同此观点。

提问人：davidl 时间：2012-09-17 10:54:11
回复 davidl 的帖子
很高兴收到你的回复！
我很认同你的解释。但几个四大的同行都持不同观点。欢迎四大的同行发表意见。

回答人：chenyiwei
新设联营、合营企业也是适用的。其实就相当于一项内部顺销交易，需要按比例抵销未实现损益，只不过通常对价支付的方式是现金，此处用的是被投资企业（内部交易的买方）自身的权益工具。

提问人：davidl 时间：2012-09-10 10:04:47
背景资料：A公司以房屋、B公司以现金共同设立C公司，A占股40%，B占股60%。在该投资过程中，A公司出资的房屋有增值，请问该增值是否应按照顺流交易的要求于期末编制合并报表时冲回本公司占比的那部分？请有过经验的同仁指教！

回答人：chenyiwei
回复 davidl 的帖子
在IFRS下，根据SIC 13第 2 段：Contributions to a JCE are transfers of assets by venturers in exchange for an equity interest in the JCE. Such contributions may take various forms. Contributions may be made simultaneously by the venturers either upon establishing the JCE or subsequently. The consideration received by the venturer(s) in exchange for assets contributed to the JCE may also include cash or other consideration that does not depend on future cash flows of the JCE ('additional consideration').说明初始设立时的非货币出资或者后续的非货币形式增资都可以适用。

回答人：chenyiwei
回复 2009masq 的帖子
单户表：确认投资收益＝（ 1000 － 500 ）*40%=200万元。借记长期股权投资，贷记投资收益。
合并报表：在单户表已作出上述处理的基础上：借：其他业务收入，贷：投资收益 200 万。

提问人：海棠 2009 时间：2013-01-12 17:12:21
回复 chenyiwei 的帖子
陈老师，问一个可能比较低级的问题，
本公司对外没有子公司，但是有二个联营公司，本公司不涉及合并报表的编制，现在本公司对一个联营公司存 2000 万元的委贷，本公司对其占30%股权。 请教陈老师，在本公司不编制合并报表的情况下，本公司在单户表上是否将其内部交易予以抵销？

回答人：chenyiwei
单户报表层面，在计量投资收益和对应的长期股权投资损益调整额时，需按比例抵销内部交易未实现损益的影响。

提问人：海棠 2009 时间：2013-01-13 10:15:17
回复 chenyiwei 的帖子
陈老师，在单户表中需要将其内部交易抵销，
若本公司需要编制合并报表，则对内部交易抵销是在合并报表层面编制调整分录，还是制作记账凭证放在单表中反映，合并报表层面就不再进行调整了，哪种操作是正确的？

回答人：chenyiwei
个别报表层面在编制权益法核算的长期股权投资/投资收益调整分录时纳入考虑；合并报表层面再根据是顺销还是逆销交易作进一步调整和抵销。

提问人：海棠 2009 时间：2013-01-13 12:47:31
回复 chenyiwei 的帖子
老师，我审计时遇到这样情况，
本公司对一个联营公司的股权比为40%，本公司年末需要编制合并报表， 年末财务人员记账时根据联营公司实现的净利润 1000 万元确认本公司的投资收益 400 万元，同时本公司又将本期委贷实现的收益 500 万元抵销 200 万元（500*40%），我现在想请教的是本期委贷实现的收益 500 万元抵销的 200 万元是记入单户中账面反映还是在编制合并报表时作为合并调整分录？

回答人：chenyiwei
如果该 200 万是已实现的（对方已计入财务费用），则权益法核算中无需调整；如果是未实现的（对方将其资本化），则单户账面中需在计算投资收益时反映，合并报表中还需要进一步调整。请查阅准则讲解。

提问人：ahhf 时间：2013-01-13 15:02:45
回复 chenyiwei 的帖子
对联营公司因顺流和逆流交易事项个人理解不知是否正确？请您指明！
1 、本公司对联营公司存在顺流和逆流交易事项的，顺流和逆流交易未产生内部未实现的利润，本公司只需要按权益法确认投资收益就可以若了，合并报表层次不需要调整。 2 、顺流和逆流交易产生内部未实现的利润，本公司单户表上以权益法确认收益，则在合并报表层次还需要调整因内其交易产生的未实现的利润。

回答人：chenyiwei
基本上可以这样理解。

提问人：我爱新视野 时间：2013-01-13 20:51:19
回复 chenyiwei 的帖子
对联营企业、合联企业的权益法核算未实现内部收益已经按比例抵销了，可母子公司之间的未实现内部交易损益在合并财务报表中是全额抵销？
理论上也站不住脚啊？ 为什么陈版？

回答人：chenyiwei
权益法核算中，是把被投资企业的净资产、净利润中的份额按比例纳入，不属于本企业的份额不纳入，所以内部交易的抵销当然也就是按比例。

提问人：ahhf 时间：2013-01-14 12:25:05
回复 chenyiwei 的帖子
老师对顺流交易逆流交易 在合并报表层次调整时是否可以这样理解：
顺流交易调整分录中都是调整损益，逆流交易调整分录中都调整资产？

回答人：chenyiwei
按照现有的规定（在个别报表层面权益法核算时已作考虑，合并报表层面进一步调整）而言，是这样的。

提问人：ahhf 时间：2013-01-14 23:43:32
回复 chenyiwei 的帖子
转贴：
准则讲解中的表述和原理来源于IAS 28： 22 Profits and losses resulting from ‘upstream’ and ‘downstream’ transactions between an investor (including its consolidated subsidiaries) and an associate are recognised in the investor’s financial statements only to the extent of unrelated investors’ interests in the associate. ‘Upstream’ transactions are, for example, sales of assets from an associate to the investor. ‘Downstream’ transactions are, for example, sales of assets from the investor to an associate. The investor’s share in the associate’s profits and losses resulting from these transactions is eliminated. 差异在于，IAS 28的抵消是在合并报表层面，权益法也是在合并报表层面才采用。而CAS将权益法下推到单体报表中，从而使顺流逆流交易的损益在单体报表中就抵消了（通过长期股权投资、投资收益）。但是，从单体报表来看，交易是具有商业实质的，其损益也完整实现了；而且，在单体报表层面，交易双方都是相互独立的主体，并不存在集团内部交易的概念，就像母子公司的交易不会在单体报表中抵消一样。所以，个人觉得，在单体报表中抵消联营和合营企业顺流逆流交易的损益是有疑问的。 您是如何看的，在单体报表中是否应当抵销？

回答人：chenyiwei
单体报表中不抵销营业收入和成本等，但在进行权益法核算确认投资收益和对应的长期股权投资变动额时，考虑未实现损益的影响。

提问人：2009masq 时间：2013-01-15 09:01:55
陈版我在实务中是这样操作和理解的，不知是否正确？ 对于顺流和或逆流交易， 投资方的单户在进行权益法核算时，只需要考虑投资收益和对应的长期股权投资，若投资方不需要编制合并报表时，则在单户表就需要考虑未实现损益的影响 投资方需要编制合并报表时，单户表就不需要考虑未实现损益的影响，在合燕报表层次考虑就行了

回答人：chenyiwei
不恰当，在单户和合并报表层面都要考虑，但方法不同。单户表层面不能直接抵销收入、成本、存货等项目。也不能因为要编制合并报表就不考虑单户表层面的调整影响。

提问人：2009masq 时间：2013-01-15 22:55:54
回复 chenyiwei 的帖子
谢谢您的指点，再请您继续指点：
现在是本公司对收到的委贷的收入是放在投资收益科目中核算，没有在其他业务收入科目中核算， 则合并报表是否可以不需要抵销？ 还是这样处理： 单户表：借：长期股权投资 400 万元 贷：投资收益 400 万元 合并表：借：投资收益 200 万元（500*40%） 贷：长期股权投资 200 万元

回答人：chenyiwei
仍应抵消，这与单户表层面把委贷利息收入放在什么项目中列报无关。即使同是投资收益，明细项目也不同。

提问人：lileihome 时间：2013-01-16 11:55:36
回复 chenyiwei 的帖子
唉啊我以前的处理全错了！
我的处理基本上同上everforever 友处理， 即单户表：确认投资收益＝1000*40%=400万元， 借记长期股权投资，贷记投资收益 400万元。 合并报表：在单户表已作出上述处理的基础上： 借：其他业务收入，贷：投资收益 200 老师您能解释下单户表：确认投资收益＝（ 1000 － 500 ）*40%=200万元。借记长期股权投资，贷记投资收益，为什么这样处理的理由？

回答人：chenyiwei
回复 lileihome 的帖子
根据《企业会计准则解释第 1 号》第七条规定：“投资企业与联营企业及合营企业之间发生的内部交易损益按照持股比例计算归属于投资企业的部分，应当予以抵销，在此基础上确认投资损益。投资企业与被投资单位发生的内部交易损失，按照《企业会计准则第 8 号--资产减值》
等规定属于资产减值损失的，应当全额确认。投资企业对于纳入其合并范围的子公司与其联营企业及合营企业之间发生的内部交易损益，也应当按照上述原则进行抵销，在此基础上确认投资损益”。这就是在个别报表层面权益法核算时需调整未实现损益的准则依据。后来在讲解中进一步增加了合并报表层面进一步调整方法的内容。即，个别报表层面和合并报表层面对联营、合营企业进行权益法核算时，都要抵销内部未实现损益的影响。
由于个别报表层面的权益法核算在IFRS下并无规定，因此这一规定在IFRS下无对应的规定。我理解可能是参照了早期美国准则下的“完全权益法”的做法。

提问人：我爱新视野 时间：2013-01-16 23:43:06
回复 chenyiwei 的帖子
版主，请教下，
合并报表：在单户表已作出上述处理的基础上： 借：其他业务收入，贷：投资收益 200 若合并表不这样处理，投资收益也是 400 万元，即1000*40%，为何合并报表又这样处理， 借：其他业务收入，贷：投资收益 200 ，这样处理的目的是什么？

回答人：chenyiwei
顺流交易在合并报表层面调整抵销的原理分析见：http://bbs.esnai.com/forum.php?
mod=redirect&goto=findpost&ptid=4657640&pid=5163226

提问人：lwll 时间：2013-01-19 18:28:41
为何合并报表要这样处理，借：其他业务收入，贷：投资收益 200 ，这样处理的理论是什么？请您帮助一下！

回答人：chenyiwei
从我上面帖子批注中的链接应可以了解到这样做的理论依据。委贷利息收入在借出方账面列报为其他业务收入。

提问人：2009masq 时间：2013-01-28 23:02:49
回复 chenyiwei 的帖子
这个顺流交易合并层面的调整分录，可不可以这样去理解，逆流交易未实现毛利视为追加投资，顺流交易未实现毛利视为投资的收回 ？

回答人：chenyiwei
不是。你可以搜索一下我之前的回复。

提问人：2009masq 时间：2014-05-04 22:14:26
陈版，上年度本公司是按您的说法处理的，即 单户表：确认投资收益＝（ 1000 － 500 ）*40%=200万元。借记长期股权投资，贷记投资收益。 合并报表：在单户表已作出上述处理的基础上：借：其他业务收入，贷：投资收益 200 万。 假设联营公司是房地产公司，本年度若销售了50%的房产，本公司本年度在做单户表和合并表时是否需要考虑上年度的影响数？ 我个人认为单户和合并表均不需用考虑上年度的影响数，但是我的同事认为单户表需要考虑上年度的影响数？到底如何理解和处理？

回答人：chenyiwei
单户表要考虑（将以前年度抵消的未实现损益通过借记长期股权投资、贷记投资收益转回 50 ％）；合并报表层面无需进一步调整。

提问人：2009masq 时间：2014-05-05 08:08:23
版主，若本年度销售了50%的房产，假定实现净利润为 1000 万元，则本年度本公司在年末确认投资收益为 1000 40%=400 万元， 您说需要对联营公司前年度抵消的未实现损益（利息资本化）通过借记长期股权投资、贷记投资收益转回 50 ％，假设 50% 应转为 500 万元，则还需要确认投资收益为 500 40%=200万元， 则 1 、本年度累计确认投资收益为 600 万元？ 2 、我认为本年度销售了50%的房产，联营公司账面实现的净利润已经包括转回的利息资本化部分了，为什么还需要转回？

回答人：chenyiwei
联营企业自身报表上计算的营业利润会因为把内部贷款利息资本化计入开发成本而虚减，所以通过权益法核算时转回前期抵销的内部交易损益，把这部分少确认的投资收益补回。